# 求助，该不该纳入合并范围。

提问人：蒸的 时间：2014-03-13 11:45:52
我有点不太理解，如果对资产、负债、损益有较大影响，就严重了，这个怎么说？

回答人：chenyiwei
归根结底这是一个重要性判断问题，请查阅会计、审计准则对重要性的相关表述。

回答人：chenyiwei
在将该子公司纳入和不纳入两种情况下，合并报表层面所显示的总资产、净资产、总收入、净利润等财务指标（不限于此处所列，还可能针对单个重要报表项目等）产生重大差异的（相对于报表整体而言），则认为影响较大。

提问人：蒸的 时间：2014-03-14 08:26:26
如果公司章程规定，公司所有事项要达到三分之二的董事会决议才能通过，但是拥有半数以上的表决权，这个子公司，母公司应该纳入合并范围了？

回答人：chenyiwei
本公司所持表决权达不到确保本公司对其财务、经营政策作出的决定在董事会、股东会上通过所需的保证程度的，通常认为不具有控制权。